臺灣板橋地方法院交通事件裁定　　　 100年度交聲字第1269號
原處分機關　交通部公路總局臺北區監理所
異　議　人　王宗仁
上列異議人因不服原處分機關於民國100 年4 月6 日所為北監自
裁字第裁40-C00000000號違反道路交通管理事件裁決書所為處分
，經聲明異議，本院裁定如下：
    主  文
原處分撤銷。
王宗仁汽車駕駛人駕駛汽車，有二輛以上之汽車共同在道路上競
駛，處罰鍰新臺幣萬元，吊銷其駕駛執照，年內不得考領駕
駛執照，吊扣車號○五五五－ＶＥ號一般自小客車牌照個月，
並應接受道路交通安全講習及記違規點數點。
    理  由
一、本件聲明異議意旨詳如附件聲明異議狀所載。
二、按二輛以上之汽車共同在道路上競駛、競技者，處汽車駕駛
    人三萬元以上九萬元以下罰鍰，並當場禁止其駕駛及吊銷其
    駕駛執照；汽車駕駛人有道路交通管理處罰條例第43條第3
    項行為者，並吊扣該車輛牌照3 個月；且應接受道路交通安
    全講習；再各記違規點數3 點，道路交通管理處罰條例第43
    條第3 項、第4 項前段、第5 項前段、第63條第1 項第3 款
    分別定有明文。次按汽車駕駛人，曾依第43條之規定吊銷駕
    駛執照者，三年內不得考領駕駛執照，同條例第67條第2 項
    亦有明文。
三、經查：異議人王宗仁於民國（下同）100 年1 月23日3 時12
    分許，駕駛車號0555-VE 號自小客車，行經新北市○○區○
    ○路、連城路口時，因有「二輛以上汽車共同在道路上競駛
    」之違規行為，由民眾檢具違規證據資料，向警察機關檢舉
    ，經新北市政府警察局中和第二分局員警檢視佐證錄影畫面
    ，認為違規事實明確後逕行製單舉發違規乙情，有違規錄影
    光碟1 片及舉發違反道路交通管理事件通知單乙紙，在卷可
    稽，足堪認定。雖異議人具狀辯稱違規車輛與異議人之車輛
    並非同一，異議人與違規車輛駕駛同款汽車於同路段純屬巧
    合，異議人絕無違規競速之行為云云，惟經本院當庭勘驗台
    北區監理所所提供本件違規錄影光碟結果為：「光碟片內有
    「0123國道3 號下中和交流道3 輛車競速(0555-VE )之影音
    檔1 個，時間自100 年1 月23日3 時12分7 秒起至同日3 時
    14分6 秒，共2 分鐘，畫面一開始有黑色、白色、藍色3 輛
    小客車接續自左側車道高速駛進右側車道，接著均加速離去
    ，至3 時12分43秒白色小客車停在中和區○○路、中山路路
    口左轉車道上黑色、藍色小客車亦停在白色小客車前方處準
    備左轉，路口號誌綠燈後，上開3 輛小客車加速左轉，沿中
    山路往板橋方向行駛，至3 時13分41秒上開白色小客車停在
    中山路、員山路路口之左轉專用車道上，上開黑色、藍色小
    客車則停在右側車道上等紅燈，俟上開路口號誌綠燈後，上
    開白色、黑色、藍色小客車再加速往前行駛，至3 時14分05
    秒許，上開3 輛小客車消失在畫面遠方處。其中上開白色小
    客車停在上開中和區○○路、員山路口停等紅燈時，遭後方
    清楚拍下其車牌號碼為0555-VE ，後擋風玻璃上疑似貼有1
    條白色貼紙( 如3 時13分48秒時之畫面所示) 」等情，有本
    院當庭勘驗筆錄1 份（見本院100 年6 月24日訊問筆錄第1
    至2 頁）在卷可參，準此可認，本件違規錄影畫面在第一時
    間目擊3 輛汽車競速行駛之際，即以跟隨在後之方式開始錄
    影，異議人雖辯稱3 時13分41秒後拍到的車輛才是異議人的
    車輛，然勘驗結果發現整段錄影畫面並無中斷，同路段亦無
    其他車輛在同向行駛或加入行駛，且畫面中一開始之白色車
    輛之廠牌、型號及特徵與畫面結束時之白色車輛均相同，異
    議人空言否認3 時13分41秒前之白色車輛並非其所有車號
    0555-VE 號自小客車，顯係事後卸責之詞，不足採信，是異
    議人所有之車號0555-V E號自小客車應為上開違規車輛無誤
    。另參以本件違規當時連同異議人在內共有3 輛汽車之群組
    ，顯非單純、偶然停等紅燈後之一同起動而為之駕駛行為，
    而係確實有「相互超越追逐、競賽比快之情形，而競速過程
    中，二輛車或為併行競駕或為互相超越」之情事，是異議人
    上開違規行為，事證明確，堪以認定。
四、綜上所述，本件異議人駕車確有二輛以上汽車共同在道路上
    競駛之違規事實，惟原處分機關僅依道路交通管理處罰條例
    第43條第3 項、第5 項前段及第67條第2 項款之規定，裁處
    異議人新臺幣3 萬元之罰鍰，吊銷駕駛執照（3 年內不得考
    領駕駛執照）、並應接受道路交通安全講習，漏未依同條例
    第43條第4 項前段及第63條第1 項第3 款，一併裁處吊扣該
    汽車牌照3 個月及記違規點數3 點，於法尚有未合。是以異
    議人提出本件異議雖無理由，惟原處分既存有如前所述之瑕
    疵，即屬無可維持，本院自應將原處分予以撤銷，並自為裁
    罰如主文第2 項所示，以資適法。
據上論斷，應依道路交通事件處理辦法第19條前段，裁定如主文
。
中    華    民    國    100    年    6    月    29    日
                    交通法庭  法  官  林 晏 鵬
上列正本證明與原本無異。
如不服本裁定，應於裁定送達後五日內敘明抗告理由，向本院提
出抗告狀。
                              書記官  陳 映 孜
中    華    民    國    100    年    6    月    29    日